---
title: "Causas Muerte Republica Domincana, 2011-2012"
author: "Pedro Camacho"
date: "26 November 2016"
output: html_document
---
#1.Leyendo la data
La data se encuentra en un repositorio de Github de forma pública, de forma que cualquier persona pueda acceder al mismo. Para incrementar la reproducibilidad de este analisis vamos a descargar los documentos directamente del repositorio de Githup. 
```{r}
url <- ""
```

#2. Modificando los datos
la tabla entregada por el Ministerio de Salud Pública se encuentra en formta de excel, para poder trabajar en R la convertimos a CSV desde el mismo excel. Esto se convirtio en dos documentos uno para el 2011 y otro para el 2012. Los documentos presentan la cantidad de muertes por provincia por causa de muerte; donde cada linea es una causa de muerte y cada columna es una provincia de RD. También el documento incluye una linea y una columna sumando los totales. 

Este formato no es el apropiado como base de datos dado que limita los analisis, por lo que en primera instancia vamos a modificar la base de datos para que cada linea sea una causa de (observacion) y tengamos una columna con la provincia en la que se dio. 
``` {r}

```
